# 处置对价怎么算啊

提问人：quentin88 时间：2015-12-24 11:39:26
甲对A持股比例80%，乙对A持股比例20%，A注册资本 2000 万，现在乙对A增资 1000 万（其中注册资本 6,135,249.92 ，资本公积3,864,750.08 ）现在甲对A持股比例61.22%，乙对A持股比例38.78%，甲现在相当于处置了18.78%的股权，那么处置对价怎么算啊是1000*61.22%吗

回答人：chenyiwei
像这种少数股东单方面增资，大股东不参与增资但不丧失控制权的情况，可以计算在股权变动前后母公司在该子公司的净资产中所占份额的变动额： 1 、变动后享有份额＝增资后子公司权益总额*增资后母公司股权比例＝（增资前子公司权益总额＋少数股东本次增资额）增资后母公司股权比例 2 、变动前享有份额＝增资前子公司权益总额增资前母公司股权比例 3 、应调整资本公积的金额＝ 1 －2 。